# 长期股权投资，权益法 → 成本法 →权益法

提问人：18086508379 时间：2021-08-24 14:20:00
请教陈版及各位大咖
在此情况下，原权益法确认的其他综合收益的结转问题。
假设持股比例为：40%→70%→45%
原40%确认了其他综合收益 40 ，那么后续处置25%时，个别报表需要按照比例比例 结转 ，想请教一下是如何计算的呢。
类似先进先出，及40×25%/40%，
还是整体的比例，及40×25%/70%，
或者是，将处置的25%按照原持有40%和新增30%的比例区分呢，及40×（25%×（40%/70%））
另外，40%→70%→60%（依然控制的情况下），是否也是一样的思路呢？
感谢各位

回答人：chenyiwei
没有明确规定，一般可以按“整体的比例，即40×25%/70%”。
如果继续保持控制权的，则个别报表层面继续按成本法核算，但按比例结转其他综合收益，可以参照上述思路，按照【40×10%/70%】的比例结转。